【裁判字號】    97,聲,2942
【裁判日期】    980219
【裁判案由】    返還擔保金
【裁判全文】
臺灣臺中地方法院民事裁定              97年度聲字第2942號
聲  請  人  生旺白鐵工業有限公司
法定代理人  丙○○○
代  理  人  曾信嘉律師
複代理人    甲○○
相  對  人  鴻樺不銹鋼有限公司
兼上一人之
法定代理人  乙○○
上列聲請人聲請返還擔保金事件，本院裁定如下：
    主      文
本院94年度存字第3362號提存事件聲請人所提存面額合計新臺幣
柒拾萬元之有價證券（名稱種類數量均如上開提存書所載），准
予返還
聲請程序費用由相對人負擔。
    理      由
一、聲請意旨略謂：聲請人前遵本院94年度裁全字第6162號民事
    裁定提供面額合計新臺幣700,000元之有價證券為擔保，並
    以本院94年度存字第3362號提存事件提存後聲請假扣押執行
    （本院94年度執全字第2605號）。茲因該供擔保之原因已經
    消滅，爰聲請返還前開提存物等語。
二、按應供擔保之原因消滅者，法院應依供擔保人之聲請，以裁
    定命返還其提存物，民事訴訟法第104條第1項第1款定有明
    文。前開規定，於其他依法令供訴訟上之擔保者準用之，並
    為同法第106條所明定。又民事訴訟法第104條第1項第1款所
    謂應供擔保之原因消滅者，在釋明假扣押之原因而供擔保之
    場合，因其係擔保債務人因假扣押所受之損害，故必待無損
    害發生，或債權人本案訴訟全部勝訴確定，或就債務人所生
    之損害已經賠償時，始得謂供擔保之原因消滅，最高法院69
    年度台抗字第286號民事裁判要旨可資參照。經查：聲請人
    主張其依本院94年度裁全字第6162號民事裁定提供面額合計
    新臺幣700,000元之有價證券為擔保，並以本院94年度存字
    第3362號提存事件提存後聲請假扣押執行（本院94年度執全
    字第2605號）之事實，業據其提出本院94年度存字第3362號
    提存書及本院94年度裁全字第6162號民事裁定為證，並經本
    院調取前開提存卷宗及本院94年度執全字第2605號假扣押執
    行卷宗查明無誤。而依該假扣押執行卷宗所示，該假扣押執
    行事件係併入本院94年度執全字2505號而對相對人之財產為
    假扣押執行。嗣因聲請人就假扣押執行所提起之本案訴訟，
    因合意停止訴訟後未依法續行而視為撤回起訴，相對人即以
    本院94年度執全字2505號假扣押執行對其造成損害而對聲請
    人提起損害賠償訴訟（本院95年度訴字第3146號），惟該案
    件經本院判決駁回相對人之訴，相對人不服提起上訴（臺灣
    高等法院臺中分院97年度上字第196號），嗣於第二審程序
    撤回上訴，此有聲請人提出之本院95年度訴字第3146號民事
    判決及臺灣高等法院臺中分院97年度上字第196號損害賠償
    事件97年11月27日準備程序筆錄在卷可稽。相對人提起之損
    害賠償訴訟既經敗訴判決確定，其自無因聲請人之假扣押執
    行生有損害可言，揆諸前揭民事裁判意旨，可認為聲請人供
    擔保之原因已經消滅。從而聲請人聲請返還前開提存物，核
    與法律規定相符，應予准許。
三、依民事訴訟法第95條、第78條，裁定如主文。
中    華    民    國    98    年    2     月    19    日
                  民事第三庭  法  官  游文科
正本係照原本作成。
如對本裁定不服，應於裁定送達後10日內向本院提出抗告狀（須
附繕本），並繳納抗告裁判費新臺幣1,000元。
中    華    民    國    98    年    2     月    19    日
                              書記官


司法院資訊處製作；財團法人民間司法改革基金會備份。
